臺灣彰化地方法院民事裁定
110年度家聲字第19號
聲  請  人  黃淑娟  


上列聲請人因與黃錫鎮間分割遺產事件（本院110年度重家繼訴
字第7號），聲請交付法庭錄音光碟，本院裁定如下：
    主  文
聲請人於繳納費用後，准予交付本院110年度重家繼訴字第7號分
割遺產事件於民國110年12月8日言詞辯論期日之法庭錄音光碟。
聲請人就前項所示錄音光碟內容，不得散布、公開播送或為非正
當目的使用，並禁止轉拷。
聲請費用由聲請人負擔。 
　　理  由
一、聲請意旨略以：聲請人黃淑娟於民國110年12月8日上午11時
    之110年度重家繼訴字第7號分割遺產事件庭期時，遭原告黃
    錫鎮之子當庭從後方毆打頭部，致其頭部腫大疼痛，為維護
    自身權益，有請求交付法庭錄音之必要，爰依法院組織法第
    90條之1、法庭錄音錄影及其利用保存辦法第8條聲請准予交
    付本院110年12月8日之法庭錄音等語。
二、按家事事件，除卷內文書涉及當事人或第三人隱私或業務秘
    密，如准許閱覽、抄錄或攝影，有足致其受重大損害之虞，
    或其他依法令得不予許可或限制聲請閱覽、抄錄或攝影卷內
    文書，或涉及國家機密或其他依法令應予保密之事項者，法
    院得不予許可或限制交付法庭錄音或錄影內容外，當事人及
    依法得聲請閱覽卷宗之人，因主張或維護其法律上利益，得
    於開庭翌日起至裁判確定後6個月內，繳納費用聲請法院許
    可交付法庭錄音或錄影內容，觀諸法院組織法第90條之1第1
    項前段、第2項、第3項，家事事件法第51條準用民事訴訟法
    第242條第3項等規定即明。所謂主張或維護法律上利益者，
    舉凡核對更正筆錄、他案訴訟所需，或認法院指揮訴訟方式
    對其訴訟權益有影響之虞，欲用以保障其法律上利益等，均
    屬之（法庭錄音錄影及其利用保存辦法第8條之修正說明參
    照）。又家事事件法第9條固規定家事事件之處理程序，以
    不公開法庭行之，僅係就法庭公開審理為規範。基於保障當
    事人之聽審請求權，裁判基礎資料原則上應對當事人公開，
    當事人之訴訟資料閱覽權，不因家事事件以不公開法庭方式
    審理，而受影響（最高法院105年度台簡抗字第84號裁定意
    旨參照）。另持有法庭錄音、錄影內容之人，就所取得之錄
    音、錄影內容，不得散布、公開播送，或為非正當目的之使
    用；法院就許可交付之法庭錄音、錄影內容，應為適當之加
    密措施，並得為禁止轉拷之限制利用措施，法院組織法第90
    條之4第1項、法庭錄音錄影及其利用保存辦法第8條第3項、
    法院辦理聲請交付法庭錄音錄影內容應行注意事項第6項亦
    分別定有明文。
三、查聲請人為本院110年度重家繼訴字第7號分割遺產事件之當
    事人，為依法得聲請閱覽卷宗之人，復已敘明聲請交付法庭
    錄音以維護其法律上利益之理由，揆諸上開說明，其聲請交
    付如主文第1項所示庭期之錄音光碟，尚無不合，應予准許
    。另聲請人依法就取得之法庭數位錄音光碟內容，不得散布
    、公開播送，或為非正當目的使用，並禁止轉拷，併予諭知
    如主文第2項所示，以促其注意遵守。
四、爰裁定如主文。 
中　　華　　民　　國　　110 　年　　12　　月　　27　　日
                  家事法庭    法  官  梁晉嘉
以上正本係照原本作成。
本件不得抗告。
中　　華　　民　　國　　110 　年　　12　　月　　27　　日
                              書記官  許喻涵